臺灣屏東地方法院刑事判決　　　　　　 100年度易字第1097號
公　訴　人　臺灣屏東地方法院檢察署檢察官
被　　　告　沈宗敏
上列被告因竊盜案件，經檢察官提起公訴（100 年度偵字第6023
號），被告就被訴事實為有罪之陳述，經本院告知簡式審判程序
之旨，並聽取當事人之意見後，裁定改以簡式審判程序審理，判
決如下：
    主  文
沈宗敏侵入住宅竊盜，累犯，處有期徒刑捌月；又侵入住宅竊盜
，累犯，處有期徒刑捌月；又侵入住宅竊盜，未遂，累犯，處有
期徒刑柒月。應執行有期徒刑壹年捌月。
    事  實
一、沈宗敏前於民國94年間因違反毒品危害防制條例案件，經本
    院以94年度訴字第596 號判決判處有期徒刑8 月、3 月，應
    執行有期徒刑10月確定，並於95年9 月13日縮刑期滿執行完
    畢。詎仍不知悔改，復基於意圖為自己不法之所有，騎乘車
    牌號碼793-CDK 號重型機車，至柳上中位於屏東縣長治鄉○
    ○街201 號之住處，趁門未上鎖之際，侵入該住宅（無故侵
    入住宅部分未據告訴），分別為下列竊盜犯行：
  (一)於100 年6 月7 日14時許，徒手竊取柳上中所有之玉鐲1 只
    、快譯通翻譯機1 臺、手錶1 只及現金新臺幣（下同）5,00
    0 元，並於得手後，將現金花用殆盡，其餘贓物放置屏東縣
    內埔鄉大展巷之農舍內。
  (二)於100 年6 月9 日13時許，徒手竊取柳上中所有之電腦主機
    1 臺、水龍頭1 組、車用空壓機1 臺、電鑽1 組，並於得手
    後，藏放於屏東縣內埔鄉○○路旁之檳榔園工寮。
  (三)於100 年6 月9 日13時50分許，徒手竊取柳上中所有之電腦
    主機1 臺、螢幕1 臺、香菸3 條、車用空壓機1 臺、照相機
    組，惟在離去之際，為警當場查獲，致未得逞。
二、案經柳上中訴由屏東縣政府警察局屏東分局報告臺灣屏東地
    方法院檢察署檢察官偵查起訴。
    理  由
一、本件被告所犯係死刑、無期徒刑、最輕本刑為3 年以上有期
    徒刑以外之罪，亦非高等法院管轄第一審之案件，於本院準
    備程序進行中，被告就被訴事實為有罪之陳述，經告知被告
    簡式審判程序之旨，並聽取公訴人及被告之意見後，認無不
    得或不宜改依簡易審判程序進行之情事，爰裁定進行簡式審
    判程序，並依刑事訴訟法第273 條之2 之規定，簡式審判程
    序之證據調查，不受同法第159 條第1 項、第161 條之2 、
    第161 條之3 、第163 條之1 及第164 條至第170 條規定之
    限制，合先敘明。
二、訊據被告對於上開犯行坦承不諱，核與告訴人柳上中於警詢
    中之指訴情節相符，此外，復有屏東縣警察局屏東分局搜索
    扣押筆錄、扣押物品目錄表3 紙、告訴人柳上中出具之贓物
    認領保管單3 紙、現場照片14張、偵查報告等在卷可稽，足
    徵被告自白與事實相符。本件事證明確，被告犯行堪以認定
    ，應依法論科。
三、核被告所為如犯罪事實欄一、(一)及(二)所示之行為，係犯刑法
    第321 條第1 項第1 款之侵入住宅竊盜罪，犯罪事實欄一、
    (三)所示之行為係犯刑法第321 條第1 項第1 款、第2 項之侵
    入住宅竊盜未遂罪，其已著手於竊盜行為之實行，惟未發生
    竊得財物之結果，其犯罪行為尚屬未遂，其犯罪結果顯較既
    遂之情形為輕，爰依刑法第25條第2 項之規定，按既遂犯之
    刑度減輕其刑。又被告有上開犯罪事實欄之有期徒刑執行紀
    錄，有臺灣高等法院被告前案紀錄表附卷足憑，其於有期徒
    刑執行完畢後5 年內，再故意犯本件有期徒刑以上之罪，依
    刑法第47條第1 項之規定，構成累犯，並應加重其刑。又未
    遂犯部分，被告同時有刑之加重及減輕事由，依法應先加重
    後減輕之。至被告所犯上揭三罪間，犯意各別，行為互殊，
    應予分論併罰。爰審酌被告不思正途，在短時間內接連犯下
    3 次竊盜犯行，任意竊取他人財物，漠視他人財產法益，所
    為對於社會治安亦生危害，前有多次竊盜前科，竟又為本件
    竊盜犯行，顯然未有深切悔悟；惟考量其犯後終能坦承犯行
    ，態度尚可，且事後已賠償告訴人柳上中，與之達成和解，
    告訴人亦表明願原諒被告，有和解書乙份在卷可稽（本院卷
    第29頁），足見被告甚有悔過向善之意，並兼衡其犯罪動機
    、目的、手段、智識程度、經濟暨生活狀況、所竊取之物品
    價值等一切情狀，各量處如主文所示之刑，並定應執行刑，
    以資懲儆。
據上論斷，應依刑事訴訟法第273 條之1 第1 項、第299 條第1
項前段，刑法第321 條第1 項第1 款、第2 項、第25條第2 項、
第47條第1 項、第51條第5 款，判決如主文。
本案經檢察官陳新君到庭執行職務。
中    華    民    國   100    年    10    月    31    日
                  刑事第四庭  法  官  李佳容
以上正本證明與原本無異。
如不服本判決應於收受判決後10日內向本院提出上訴書狀，並應
敘述具體理由；其未敘述上訴理由者，應於上訴期間屆滿後20日
內向本院補提理由書（均須按他造當事人之人數附繕本）「切勿
逕送上級法院」。告訴人或被害人如對於本判決不服者，應具備
理由請求檢察官上訴，其上訴期間之計算係以檢察官收受判決正
本之日期為準。
中    華    民    國   100    年    10    月    31    日
                              書記官  鍾思賢
附錄本案論罪科刑法條全文：
中華民國刑法第321條
犯竊盜罪而有下列情形之一者，處6 月以上、5 年以下有期徒刑
，得併科新臺幣10萬元以下罰金：
一、侵入住宅或有人居住之建築物、船艦或隱匿其內而犯之者。
二、毀越門扇、牆垣或其他安全設備而犯之者。
三、攜帶兇器而犯之者。
四、結夥三人以上而犯之者。
五、乘火災、水災或其他災害之際而犯之者。
六、在車站、埠頭、航空站或其他供水、陸、空公眾運輸之舟、
    車、航空機內而犯之者。
前項之未遂犯罰之。